# 在某一时段内履行的履约义务中条件③的判断

提问人：89031112 时间：2020-11-10 10:53:00
请教陈版主和各位老师：公司为客户定制机场塔台使用的模拟机，产品主要包括外购硬件、自行研发的软件、运输、安装培训和售后等服务，公司需要提供重大服务将硬件和软件整合并完成安装后交付客户。一般情况下外购硬件占项目预算成本的比例约80%左右；合同约定的付款进度通常为工厂验收并交付货物后支付合同价款的60%70%，现场安装培训等服务完成并经现场验收合格后支付合同价款的务、履行合同义务不符合约定或者违反合同项下所作保证的，应向对方承担继续履行、采取修理、更换、退货等补30%40%；合同的违约条款通常约定：“合同一方不履行合同义救措施或者赔偿损失等违约责任。”。
在此背景下，合同约定的付款时间进度表与企业履约进度发生的成本不完全成比例，根据合同违约条款和支付条款，在实务中，如何判断企业是否满足在整个合同期间内有权就累计至今已完成的履约部分收取款项的条件呢？

回答人：chenyiwei
由于外购硬件占总成本比例较大，而“合同约定的付款进度通常为工厂验收并交付货物后支付合同价款的60%~70%”（此时外购成本应当已经全部发生），故由于客户付款进度与履约进度和成本发生情况不匹配，故不满足“有权就累计至今已完成的履约部分收取款项”的条件，应在最终交付商品并安装调试完成后确认收入。